【裁判字號】    90,易,1132
【裁判日期】    901213
【裁判案由】    傷害
【裁判全文】
臺灣高雄地方法院刑事判決                          九十年度易字第一一三二號
    公  訴  人  臺灣高雄地方法院檢察署檢察官
    被      告  甲○○
右列被告因傷害案件，經檢察官提起公訴（八十九年度偵字第一七六四０號），本院
判決如左︰
    主  文
甲○○傷害人之身體，處有期徒刑柒月。
    事  實
一、甲○○前於民國八十一年、八十二年間，因妨害自由及妨害公務罪，分別判處有
    期徒刑四月及一年二月，並定其應執行刑一年六月確定，於八十三年十一月一日
    縮短刑期執行完畢，猶不知警惕，復於八十九年六月二十日晚上七時許，在高雄
    市楠梓區○○○路一一一巷二十四弄三號前，因細故與乙○○發生爭執，竟基於
    傷害之犯意，出手毆打乙○○，致其受有頸部掐傷、頭部外傷及腦震盪之傷害。
二、案經乙○○訴由高雄市政府警察局楠梓分局移送臺灣高雄地方法院檢察署檢察官
    偵查起訴。
    理  由
一、訊據被告對於右揭時地與告訴人即被害人乙○○因細故發生爭執，曾有拉其手之
    舉動等事實供認不諱，惟矢口否認有傷害犯行，辯稱伊並未出手毆打告訴人，亦
    未出手掐其脖子，告訴人係因與第三人丙○○賭博發生糾紛，與丙○○拉扯時被
    推倒受傷所致云云。惟查右揭事實，業據告訴人乙○○指訴綦詳，核與在場證人
    楊秋桂（綽號「秀雲」）、丁○○結證情節相符，告訴人受有前開傷害，則有健
    仁醫院診斷證明書一紙在卷可稽。而證人丁○○前於本院九十年六月十四日審理
    時雖證稱，當時伊坐在家門口，有看到當時之情形，當時只有被告、告訴人及伊
    在場，當時見被告與告訴人二人爭吵，伊推開被告，被告就離開，並無掐告訴人
    之脖子或毆打告訴人等語，惟其後於本院九十年十一月二十九日審理時已改稱當
    時伊拿工錢至楊秋桂（住高雄市楠梓區○○○路一一一巷二十四弄三號）住處，
    正好聽到屋外被告與告訴人在吵架，伊與楊秋桂出去勸架，見被告掐住告訴人脖
    子，伊與楊秋桂即將二人拉開等情屬實，雖與其前於本院審理時供述不同，惟其
    已供稱前係因遭被告恐嚇，致為不實證述，且其證述亦核與證人楊秋桂證稱情節
    相符，並互核一致，而證人二人與被告素無怨隙，殊無共同故陷被告於罪，而為
    其不利證詞之必要，況被告亦自陳其與告訴人發生爭執時，有二名婦人，一位是
    鄰居，一位是不認識之人在場看見等語屬實（見本院九十年七月三日審判筆錄）
    ，與證人楊楚珠前於本院九十年六月十四日審理時證稱當時只有伊與被告、告訴
    人在場等情節不符，足認證人楊楚珠前於本院九十年六月十四日審理時所為證述
    與事實不符，應以其後於本院九十年十一月九日之證述為可信，另被告自警訊、
    偵查至本院多次審理時，均未辯稱告訴人是因賭博遭他人推倒受傷，迨至本院九
    十年九月二十日審理時，始辯稱告訴人是因與第三人丙○○賭博發生拉扯後跌倒
    受傷云云，是否屬實，已有可疑，而證人丙○○於本院審理時亦到庭證稱並無與
    告訴人賭博，或因賭博發生爭執，將其推倒在地，或因拉扯至其倒地受傷之事等
    語，並供稱被告曾要其承擔傷害告訴人之罪責，並允諾給與新台幣三千元之報酬
    等語，足認被告係因事後與第三人丙○○達成協議，欲由丙○○承擔其傷害告訴
    人之行為，始向本院陳稱告訴人係因與丙○○拉扯始受傷之辯詞，其所辯無非卸
    責之詞，自不足採，罪證明確，被告犯行洵堪認定。
二、核被告所為，係犯刑法第二百七十七條第一項之傷害罪。爰審酌被告前於八十一
    年、八十二年間，已因妨害自由及妨害公務罪，分別判處有期徒刑四月及一年二
    月，並定其應執行刑一年六月確定，於八十三年十一月一日縮短刑期執行完畢等
    情，有台灣高雄地方法院檢察署刑案資料查註紀錄表附卷可稽，猶不知警惕，復
    犯本件之罪，犯後否認犯行，毫無悔意，並以恐嚇證人之手法，意圖卸責，惡性
    非輕，告訴人所受之傷害頗重，迄今未能與告訴人達成和解等一切情狀，從重量
    處如主文所示之刑。
據上論斷，應依刑事訴訟法第二百九十九條第一項前段，刑法第二百七十七條第一項
，罰金罰鍰提高標準條例第一條前段，判決如主文。
中      華      民      國      九十      年      十二  月      十三    日
                                    臺灣高雄地方法院刑事第二庭
                                        法  官  高  榮  宏
右正本證明與原本無異。
如不服本判決，應於判決送達後十日內，向本院提出上訴狀。
                                        書記官  邱  秋  珍
中      華      民      國      九十      年      十二  月      十三    日
附錄本判決論罪之法條全文
刑法第二百七十七條條第一項
  傷害人之身體或健康者，處三年以下有期徒刑、拘役或一千元以罰金。


司法院資訊處製作；財團法人民間司法改革基金會備份。
